# 房屋免租期及房屋租赁合同变更

提问人：szz19870303 时间：2019-03-19 09:55:16
公司与房东签订 5 年的房屋租赁合同，租赁办公楼，租赁期为 2017 年至2021 年（共计 5 年），其中前 3 年为免租期，第四年开始支付房租，我们根据权责发生制原则，将第 4 年和第 5 年支付的房租总金额在 5 年内用直线法进行摊销，计算的每期房屋租赁费用为 480 万， 2019 年 3 月，公司与房东重新签订房屋租赁合同，将原来的房屋租赁合同作废，重新签订的租赁合同为从 2017 年至 2024 年，共计 8 年，比原来租赁合同延长 3年，合同金额有变动，其中，前 3 年（2017-2019 年）仍为免租期，如果按照第 4-第 8 年支付的房屋租赁总额在 8 年内摊销的话，各年的房屋租赁费用为 700 万。那么现在问题是， 2019 年的房屋租赁费用应该怎么计算？目前有两个方法：
方法 1 ：是根据最新的房屋租赁合同，第 4-8 年支付的总金额按照直线法在 8 年摊销，各期应计入的金额为 700 万，那么将 2017 和 2018 年的差额影响（700-480）2=440 万都计入 2019 年。
方法 2 ：按照最新合同约定租赁总金额 5600 万，扣除前两年已计入的 480万，剩下的 5600-4802=4640，在剩下的 6 年内摊销。请陈版主给予指导。

回答人：chenyiwei
如果 2019 年内已经执行《企业会计准则第 21 号——租赁（ 2018 年修订）》，则应按该准则第二十五条至第二十九条关于租赁变更的规定处理。
如果尚未执行新租赁准则，则现租赁准则对此问题并无规定。个人认为，如果将该情况认定为对原租赁合同条款的修改，而不是一项原有租赁的终止和一项新租赁的开始，则应采用你说的方法 2 进行处理。